臺灣臺中地方法院刑事判決
110年度易字第1762號
公  訴  人  臺灣臺中地方檢察署檢察官
被      告  吳俊湧




上列被告因竊盜案件，經檢察官提起公訴（110年度偵字第24659
號），本院以簡式審判程序，判決如下：
    主    文
吳俊湧犯踰越窗戶竊盜罪，累犯，處有期徒刑柒月。未扣案之犯
罪所得香菸伍包沒收，於全部或一部不能沒收或不宜執行沒收時
，追徵其價額。 
    犯罪事實
一、吳俊湧意圖為自己不法之所有，於民國110年6月15日3時7分
    許，駕駛其所有之車牌號碼000-000號重型機車，至賴君怡
    所經營、位於臺中市○○區○○○路000號之檳榔攤，踰越窗戶進
    入該檳榔攤內，徒手竊取櫃檯內之香菸5包（價值約新臺幣
    數百元），得手後即行離去。嗣經賴君怡發現遭竊後報警處
    理，經警調閱相關監視器錄影畫面後，循線查悉上情。
二、案經臺中市政府警察局霧峰分局報告臺灣臺中地方檢察署檢
    察官偵查起訴 
    理    由
一、本件被告吳俊湧所犯係死刑、無期徒刑或最輕本刑為3年以
    上有期徒刑或高等法院管轄第一審案件以外之罪，其於準備
     程序期日就被訴事實為有罪之陳述，經本院告知簡式審判
    程 序之旨，並聽取公訴人及被告之意見後，依刑事訴訟法
    第27 3條之1第1項規定，裁定進行簡式審判程序，是依刑事
    訴訟法第273條之2規定，本件之證據調查，不受同法第159
    條第1 項、第161條之2、第161條之3、第163條之1及第164
    條至第170條規定之限制，合先敘明。
二、前揭犯罪事實，業據被告吳俊湧於警詢及本院審理時坦承不
    諱，並經證人即被害人賴君怡於警詢時證述其所經營之檳榔
    攤香菸遭竊之情甚詳，復有臺中市政府警察局霧峰分局仁化
    派出所警員蕭雯韓職務報告書、車輛詳細資料報表各1份、
    監視器錄影畫面截圖7張在卷可稽，足認被告自白與事實相
    符，堪予採信。本件事證明確，被告犯行已堪認定，應予依
    法論科。至檢察官起訴意旨雖認被告係竊取香菸5、6包，惟
    被告於本院審理時供稱伊應該是竊取5包香菸等語（見本院
    卷第98頁），因卷內並無其他積極證據足資證明被告竊得香
    菸之明確數量，基於罪疑唯利被告原則，應認被告所竊取之
    香菸數量為5包，併予敘明。
三、核被告所為，係犯刑法第321條第1項第2款之踰越窗戶竊盜
    罪。被告前於108年間因違反毒品危害防制條例案件，經本
    院以108年度中簡字第2257號判決判處有期徒刑4月確定，於
    109年6月2日執行完畢，有臺灣高等法院被告前案紀錄表1 
    份為憑，其於有期徒刑執行完畢後，5年以內故意再犯本件
    有期徒刑以上之罪，為累犯，且考量被告本案犯行之犯罪動
    機、手段、所生危害等情狀，本案並無因累犯之加重最低本
    刑致被告所受刑罰超過其所應負擔罪責，被告人身自由因而
    遭受過苛侵害之情形，核無司法院大法官釋字第775 號解釋
    所稱「不符憲法罪刑相當原則，牴觸憲法第23條比例原則」
    之情，應依刑法第47條第1項規定加重其刑。爰審酌被告素
    行不佳，前已有多次竊盜之犯罪紀錄，不思循正當管道獲取
    財物，竟於凌晨時分，以踰越窗戶之方式竊取他人財物，不
    僅造成被害人財產損害，亦影響社會治安，考量被告素行、
    犯罪手段、所生損害、於本院審理時供稱之教育程度、生活
    狀況（詳見本院卷第92、99頁），及犯後尚能坦承犯行，惟
    並未賠償被害人所受損害之態度等一切情狀，量處如主文所
    示之刑。
四、按犯罪所得，屬於犯罪行為人者，沒收之；前開沒收，於全
    部或一部不能沒收或不宜執行沒收時，追徵其價額；前開犯
    罪所得，包括違法行為所得、其變得之物或財產上利益及其
    孳息，刑法第38條之1第1項前段、第3項、第4項定有明文。
    被告犯本案竊盜罪所竊得之香菸5包，並未扣案，且未實際
    合法發還被害人，自應依刑法第38條之1第1項前段、第3項
    之規定，宣告沒收，且於全部或一部不能沒收或不宜執行沒
    收時，追徵其價額。
據上論斷，應依刑事訴訟法第273條之1第1項、第299條第1項前
段，刑法第321條第1項第2款、第47條第1項、第38條之1第1項前
段、第3項，刑法施行法第1條之1第1項，判決如主文。
本案經檢察官蔣志祥提起公訴，檢察官賴謝銓到庭執行職務。 
中　　華　　民　　國　　110 　年　　12　　月　　30　　日
                  刑事第十三庭  法  官  李宜娟
以上正本證明與原本無異。
如不服本判決應於收受送達後20日內向本院提出上訴書狀，並應
敘述具體理由；其未敘述上訴之理由者，應於上訴期間屆滿後20
日內向本院補提理由書（均須按他造當事人之人數附繕本）「切
勿逕送上級法院」。
告訴人或被害人如不服判決，應備理由具狀向檢察官請求上訴，
上訴期間之計算，以檢察官收受判決正本之日起算。
                                書記官  林雅慧
中　　華　　民　　國　　110 　年　　12　　月　　30　　日
附錄論罪科刑法條：
刑法第321條：
犯前條第1項、第2項之罪而有下列情形之一者，處6月以上5年以
下有期徒刑，得併科50萬元以下罰金：
一、侵入住宅或有人居住之建築物、船艦或隱匿其內而犯之。
二、毀越門窗、牆垣或其他安全設備而犯之。
三、攜帶兇器而犯之。
四、結夥三人以上而犯之。
五、乘火災、水災或其他災害之際而犯之。
六、在車站、港埠、航空站或其他供水、陸、空公眾運輸之舟、
    車、航空機內而犯之。
前項之未遂犯罰之。